【裁判字號】    97,訴,1252
【裁判日期】    970930
【裁判案由】    違反毒品危害防制條例
【裁判全文】
臺灣屏東地方法院刑事判決              97年度訴字第1252號
公  訴  人  臺灣屏東地方法院檢察署檢察官
被      告  甲○○
上列被告因違反毒品危害防制條例案件，經檢察官提起公訴（97
年度毒偵字第1335號、第1511號、第1518號、第1555號），嗣被
告於本院準備程序進行中先就被訴事實為有罪之陳述，本院告知
被告簡式審判程序之旨，並聽取當事人之意見後，裁定改由受命
法官獨任依簡式審判程序審理，本院判決如下：
    主  文
甲○○施用第一級毒品，累犯，處有期徒刑壹年陸月，扣案之注
射針筒壹支沒收之。又施用第一級毒品，累犯，處有期徒刑壹年
陸月，扣案之注射針筒壹支沒收之。又施用第一級毒品，累犯，
處有期徒刑壹年陸月，扣案之注射針筒壹支沒收之。又施用第一
級毒品，累犯，處有期徒刑壹年陸月，扣案之注射針筒壹支沒收
之。又施用第二級毒品，累犯，處有期徒刑捌月。應執行有期徒
刑陸年，扣案之注射針筒壹支沒收之。
    事  實
一、甲○○前於民國90年間因施用毒品案件，經本院以90年度毒
    聲字第1912號裁定送戒治處所施以強制戒治（同時由臺灣屏
    東地方法院檢察署檢察官向本院聲請簡易判決處刑，經本院
    以90年度屏簡字第477 號判決判處有期徒刑3 月確定），其
    後經本院以91年度毒聲字第679 號裁定停止戒治，所餘戒治
    期間付保護管束，嗣經撤銷停止戒治，於92年7 月21日出戒
    治所；又於上開強制戒治執行完畢後5 年內之94年間，再因
    違反毒品危害防制條例案件，經臺灣高等法院高雄分院以94
    年度上訴字第1395號判決判處有期徒刑1 年2 月確定；復於
    同年間因竊盜案件，經本院以95年度訴字第101 號判決判處
    有期徒刑10月確定，上開有期徒刑1 年2 月、10月經接續執
    行，自95年2 月17日起入監服刑，經減刑後於96年7 月16日
    執行完畢。
二、詎仍未戒除吸食毒品之惡習，復分別基於施用第一級毒品海
    洛因之犯意，於下列時地施用第一級毒品海洛因：(一)於97年
    2 月24日晚上某時，在屏東縣長治鄉德協國小前，以注射針
    筒摻水注射之方式，施用第一級毒品海洛因1 次；(二)於97年
    4 月10日18時30分許，在屏東縣長治鄉德協國小旁土地公廟
    ，以同法施用第一級毒品海洛因1 次；(三)於97年5 月19日18
    時許，在屏東縣長治鄉德協國小前，以同法施用第一級毒品
    海洛因1 次；(四)於97年7 月22日19時許，在屏東縣長治鄉德
    協國小旁土地公廟，以同法施用第一級毒品海洛因1 次。(五)
    另基於施用第二級毒品甲基安非他命之犯意，於97年4 月9
    日18時5 分許（起訴書誤載為6 分許），在屏東縣長治鄉德
    協國小旁土地公廟，以將甲基安非他命置入玻璃管內燒烤燃
    燒成煙並吸食之方式，施用第二級毒品甲基安非他命1 次。
三、嗣為警分別於下開時地查獲：
(一)、於97年2 月25日16時許，在屏東縣屏東市○○路117 巷口前
    ，見其騎乘車號GK2-205 號機車形跡可疑上前盤查，並經其
    同意採集尿液送驗後呈毒品陽性反應而查知上開二、(一)之情
    。
(二)、於97年4 月11日13時30分許，在屏東縣鹽埔鄉○○路20號前
    ，見其形跡可疑上前盤查，並經其同意採集尿液送驗後呈毒
    品陽性反應而查知上開二、(二)(五)之情。
(三)、於97年5 月20日14時許，在屏東縣麟洛鄉○○路6 號前，見
    其形跡可疑上前盤查，並經其同意採集尿液送驗後呈毒品陽
    性反應而查知上開二、(三)之情。
(四)、於97年7 月21日8 時40分許，在屏東縣鹽埔鄉○○路132 之
    1 號前，見其騎乘車號CD2-715 號機車形跡可疑上前盤查，
    經其同意搜索扣得其所有預備供施用毒品所用之注射針筒1
    支，以及經得其同意採集尿液送驗後呈毒品陽性反應而查知
    上開二、(四)之情。
四、案經屏東縣警察局屏東分局、里港分局報請臺灣屏東地方法
    院檢察署檢察官偵查起訴。
    理  由
壹、程序部份
一、按除被告所犯為死刑、無期徒刑、最輕本刑為3 年以上有期
    徒刑之罪或高等法院管轄第一審案件者外，於法院行準備程
    序進行中，被告先就被訴事實為有罪之陳述時，審判長得告
    知被告簡式審判程序之旨，並聽取當事人、代理人、辯護人
    及輔佐人之意見後，裁定進行簡式審判程序；且受命法官行
    準備程序，與法院或審判長有同一之權限；又簡式審判程序
    之證據調查，不受刑事訴訟法第159 條第1 項、第161 條之
    2 、第161 條之3 、第163 條之1 及第164 條至第170 條規
    定之限制，刑事訴訟法第273 條之1 第1 項、第279 條第2
    項前段、第273 條之2 分別定有明文。被告所為係犯死刑、
    無期徒刑、最輕本刑為3 年以上有期徒刑以外之罪，其於準
    備程序中就被訴事實為有罪之陳述，經受命法官告知簡式審
    判程序之旨，並聽取公訴人、被告之意見後，本院合議庭認
    為適宜由受命法官獨任進行簡式審判程序，依刑事訴訟法第
    273 條之1 第1 項規定，裁定由受命法官獨任進行簡式審判
    程序，合先敘明。
貳、實體部分
一、訊據被告甲○○對於上揭犯罪事實均坦承不諱，復查：
(一)、經警於上開查獲被告當日所採之尿液送驗結果，均分別呈嗎
    啡、甲基安非他命陽性反應，此有屏東縣警察局屏東分局、
    里港分局毒品案件涉嫌人尿液採證編號姓名對照表、正修科
    技大學超微量研究科技中心97年3 月13日編號R00-0000-000
    號檢驗報告、台灣檢驗科技股份有限公司97年4 月24日編號
    KＺ000000000000號濫用藥物尿液檢驗報告、97年6 月9 日編
    號KＺ000000000000號濫用藥物尿液檢驗報告、97年8 月14日
    編號KＺ000000000000號濫用藥物尿液檢驗報告各1 份在卷可
    稽。
(二)、按修正毒品危害防制條例就施用毒品者，祇於「初犯」及「
    5 年後再犯」二種情形，有其追訴條件之限制，即須於初犯
    經觀察、勒戒或強制戒治釋放後，5 年內均無施用毒品之行
    為，始能認其前所實施之觀察、勒戒或強制戒治已足遮斷毒
    癮，而得於5 年後再犯時，再予適用初犯之規定，重行觀察
    、勒戒等程序。倘5 年內已經再犯，被依法追訴處罰，縱其
    第3 次（或第3 次以上）施用毒品之時間在初犯釋放5 年以
    後，即與「5 年後再犯」之情形有別，且因已於「5 年內再
    犯」，顯見其再犯率甚高，原實施觀察、勒戒或強制戒治，
    已無法收其實效，而無5 年戒斷期之存在，自無再經觀察、
    勒戒及強制戒治之必要，應由檢察官逕行起訴（最高法院95
    年度台非字第59號、第65號判決意旨、95年度第7 次刑庭會
    議決議意旨參照）。查被告前因施用毒品案件，經本院以90
    年度毒聲字第1912號裁定送戒治處所施以強制戒治，其後經
    本院以91年度毒聲字第67 9號裁定停止戒治，所餘戒治期間
    付保護管束，嗣經撤銷停止戒治，於92年7 月21日出戒治所
    ；又於上開強制戒治執行完畢後5 年內之94年間，再因違反
    毒品危害防制條例案件，經臺灣高等法院高雄分院以94年度
    上訴字第1395號判決判處有期徒刑1 年2 月確定之事實，有
    臺灣高等法院被告前案紀錄表、臺灣高等法院在監在押全國
    紀錄表及臺灣高等法院高雄分院94年度上訴字第1395號刑事
    判決各1 份在卷足參，則被告於前案經強制戒治執行完畢後
    ，於5 年內已經再犯，並經依法追訴處罰，雖本案施用毒品
    之時間在初犯釋放5 年後，惟被告既已先於「5 年內再犯」
    ，顯見其再犯率甚高，原實施觀察、勒戒、強制戒治均已無
    法收其實效，而無5 年戒斷期之存在，參諸前揭判決意旨，
    自無再經觀察、勒戒及強制戒治之必要，而應由檢察官逕行
    起訴，並由本院依法論科。
(三)、另本案亦有注射針筒1 支扣案可稽，核與被告施用本件第一
    級毒品海洛因所預備使用之物相符，益見被告確有施用毒品
    無誤。
(四)、綜上所述，被告本件施用毒品，事證應屬明確，其犯行應堪
    認定。
二、查海洛因及甲基安非他命分屬毒品危害防制條例第2 條第2
    項第1 款所規定之第一級毒品及同條項第2 款所規定之第二
    級毒品，核被告所為，係犯毒品危害防制條例第10條第1 項
    施用第一級毒品罪及同條第2 項施用第二級毒品罪。被告持
    有毒品，復進而施用，其持有毒品之低度行為，為施用毒品
    之高度行為所吸收，均不另論罪。被告所犯上開各罪間，犯
    意各別，罪名不同，應分論併罰之。被告前於94年間，因違
    反毒品危害防制條例案件，經臺灣高等法院高雄分院以94年
    度上訴字第1395號判決判處有期徒刑1 年2 月確定；復於同
    年間因竊盜案件，經本院以95年度訴字第101 號判決判處有
    期徒刑10月確定，上開有期徒刑1 年2 月、10月經接續執行
    ，自95年2 月17日起入監服刑，經減刑後於96年7 月16日執
    行完畢一情，有臺灣高等法院被告全國前案紀錄表1 份在卷
    可憑，於5 年內故意再犯有期徒刑以上之本件，應各依刑法
    第47條第1 項規定，論以累犯，並依法各加重其刑。爰審酌
    被告雖於犯後即能坦承犯行，而其施用毒品行為於本質上係
    屬自我戕害行為，反社會性之程度應屬較低；惟施用毒品，
    不僅足以戕害其個人身心，且極易滋生其他犯罪，惡化治安
    甚重，嚴重損及公益，且被告前屢經觀察勒戒、強制戒治等
    處遇助其戒除毒品，竟再為本件施用毒品犯行，顯見其不思
    悔改，自制力亦顯不佳，且先前已有多次因施用毒品經法院
    判刑之紀錄（最近一次乃97年間，經本院以97年度訴字第93
    4 號判決判處應執行有期徒刑1 年8 月，此部不構成累犯）
    等一切情狀，酌情分別量處如主文所示之刑，並定其應執行
    之刑，以資懲儆。
三、扣案之注射針筒1 支，為被告所有供預備施用第一級毒品海
    洛因所用之物，業經被告所自承（見本院卷第45頁背面），
    爰另依刑法第38條第1 項第2 款之規定，予以宣告沒收。
據上論斷，應依刑事訴訟法第273 條之1 第1 項、第299 條第1
項前段，毒品危害防制條例第10條第1 項、第2 項，刑法第11條
前段、第47條第1 項、第51條第5 款、第9 款、第38條第1 項第
2 款，判決如主文。
本件經檢察官陳鼎文到庭執行職務。
中    華    民    國    97    年    9     月    30    日
                  刑事第一庭    法  官  羅培毓
以上正本證明與原本無異。
如不服本判決應於收受本判決送達後十日內向本院提出上訴書狀
，其未敘述上訴理由者，並得於提起上訴後十日內向本院補提理
由書狀（均須按他造當事人之人數附繕本）「切勿逕送上級法院
」
中    華    民    國    97    年    9     月    30    日
                               書記官  呂坤宗
附錄本判決論罪科刑法條：
毒品危害防制條例第10條
施用第一級毒品者，處六月以上五年以下有期徒刑。
施用第二級毒品者，處三年以下有期徒刑。


司法院資訊處製作；財團法人民間司法改革基金會備份。
